臺灣高等法院臺中分院刑事裁定　
111年度聲字第1556號
聲  請  人  臺灣高等檢察署臺中檢察分署檢察官     
受  刑  人  蘇繹仁



上列聲請人因受刑人數罪併罰有二裁判以上，聲請定其應執行之
刑（聲請案號：111年度執聲字第661號），本院裁定如下：
    主  文
蘇繹仁因犯如附表所示各罪所處之刑，有期徒刑部分應執行有期
徒刑拾年。
    理  由
一、聲請意旨略以：受刑人蘇繹仁因毒品危害防制條例等數罪，
    先後經判決確定如附表，數罪中雖有刑法第50條第1項但書
    所列情形，惟受刑人已請求檢察官聲請定應執行刑，有聲請
    定刑聲請書影本足稽，應依刑法第50條第2項、第53條、第5
    1條第5款規定，定其應執行之刑。爰依刑事訴訟法第477條
    第1項聲請裁定等語。
二、經查，受刑人蘇繹仁因犯如附表所示違反毒品危害防制條例
    等案件，經臺灣彰化地方法院及本院分別判處如附表所示之
    刑，均經確定在案，此有如附表所示之判決書及臺灣高等法
    院被告前案紀錄表各1份附卷可憑，而其中受刑人如附表編
    號1所示為得易科罰金、易服社會勞動之罪，如附表編號2至
    9所示為不得易科罰金、不得易服社會勞動之罪，依刑法第5
    0條第1項但書之規定固不得併合處罰，然查受刑人於民國11
    1年7月4日已向檢察官聲請定應執行刑，有臺灣彰化地方檢
    察署111年7月4日「刑法第50條第1項但書案件是否聲請定刑
    聲請書」影本1份（見本院卷第11至13頁）附卷可稽，是依
    刑法第50條第2項之規定，聲請人就附表所示各罪聲請定其
    應執行之刑，核屬正當。爰因定應執行刑，不僅攸關國家刑
    罰權之行使，於受刑人之權益亦有重大影響，除顯無必要或
    有急迫情形外，法院於裁定前，允宜予受刑人以言詞、書面
    或其他適當方式陳述意見之機會，俾使程序保障更加周全，
    乃予受刑人陳述意見之機會，本院將受刑人定應執行刑一覽
    表及陳述意見表傳真至法務部○○○○○○○，經轉交受刑人後，
    受刑人於111年7月25日表示「無意見」，有本院陳述意見調
    查表1份附卷可參（見本院卷第95至97頁）；審酌受刑人所
    犯如附表編號1至5所示之罪，前曾經臺灣彰化地方法院107
    年度聲字第831號裁定定應執行有期徒刑2年確定，所犯如附
    表編號6至9所示之罪，前曾經本院108年度上訴字第1935號
    判決定應執行有期徒刑8年10月確定，暨斟酌其各罪犯罪行
    為之不法與罪責程度、對其施以矯正之必要性、刑罰邊際效
    應遞減、所生痛苦程度遞增及復歸社會之可能性等一切情狀
    ，定其應執行之刑如主文所示。
三、爰依刑事訴訟法第477條第1項，刑法第50條第2項、第53條
    、第51條第5款，裁定如主文。
中　　華　　民　　國　　111 　年　　7 　　月　　29　　日
            刑事第二庭   審判長法　官　何  志  通
                               法　官  石  馨  文
                               法　官  許  月  馨
以上正本證明與原本無異。
如不服本裁定，應於收受送達後5日內向本院提出抗告書狀（須
附繕本）。因疫情而遲誤不變期間，得向法院聲請回復原狀。 

                               書記官  李  妍  嬅   

中　　華　　民　　國　　111 　年　　7 　　月　　29　　日
附表：受刑人蘇繹仁定應執行刑案件一覽表
編號  1 2 3 罪名  槍砲彈藥刀械管制條例 毒品危害防制制條例 毒品危害防制制條例 宣告刑  有期徒刑4月，併科新臺幣1萬元  有期徒刑7月  有期徒刑7月 犯罪日期  106年3月初至106年4月6日查獲止  106年4月6日 106年4月10日晚上10時30分採尿前回溯72小時內 偵查(自訴)機關 年度案號  彰化地檢106年度偵字第7519號 彰化地檢106年度毒偵字第1519、1666、1667號 彰化地檢106年度毒偵字第1519、1666、1667號 最後事實審 法院 彰化地院 彰化地院 彰化地院  案號 106年度訴字 第1093號 106年度訴字 第1247號 106年度訴字 第1247號  判決日期 106/11/29 106/12/28 106/12/28 確定 判決 法院 彰化地院 彰化地院 彰化地院  案號 106年度訴字 第1093號 106年度訴字 第1247號 106年度訴字 第1247號  判決確定日 期 107/01/03 107/01/30 107/01/30 是否為得易科罰金之案件  得易科罰金 得易服社會勞動 不得易科罰金 不得易服社會勞動 不得易科罰金 不得易服社會勞動 備註  彰化地檢107年度執字第324號即107年度執緝字第255號 彰化地檢107年度執字第1006號  彰化地檢107年度執字第1006號   編號1-5曾定應執行有期徒刑2年   
編號  4 5 6 罪名  毒品危害防制制條例 毒品危害防制制條例 毒品危害防制制條例 宣告刑  有期徒刑8月  有期徒刑8月 有期徒刑3年8月 犯罪日期  106年4月6日 106年4月10日晚上10時30分採尿前回溯72小時內 106年3月9日 偵查(自訴)機關 年度案號  彰化地檢106年度毒偵字第1519、1666、1667號 彰化地檢106年度毒偵字第1519、1666、1667號 彰化地檢106年度偵字第9366、9367號 最後事實審 法院 彰化地院 彰化地院 中高分院  案號 106年度訴字 第1247號 106年度訴字 第1247號 108年度上訴字 第1935號  判決日期 106/12/28 106/12/28 108/11/28 確定 判決 法院 彰化地院 彰化地院 中高分院  案號 106年度訴字 第1247號 106年度訴字 第1247號 108年度上訴字 第1935號  判決確定日 期 107/01/30 107/01/30 108/12/17 是否為得易科罰金之案件  不得易科罰金 不得易服社會勞動 不得易科罰金 不得易服社會勞動 不得易科罰金 不得易服社會勞動 備註  彰化地檢107年度執字第1006號  彰化地檢107年度執字第1006號 彰化地檢109年度執字第177號   編號1-5曾定應執行有期徒刑2年  編號6-9曾定應執行有期徒刑8年10月 
編號  7 8 9 罪名  毒品危害防制制條例 毒品危害防制制條例 毒品危害防制制條例 宣告刑  有期徒刑3年8月  有期徒刑7年8月 有期徒刑7年8月 犯罪日期  106年3月11日  106年3月10日 106年3月12日 偵查(自訴)機關 年度案號  彰化地檢106年度偵字第9366、9367號 彰化地檢106年度偵字第9366、9367號 彰化地檢106年度偵字第9366、9367號 最後事實審 法院 中高分院 中高分院 中高分院  案號 108年度上訴字 第1935號 108年度上訴字 第1935號 108年度上訴字 第1935號  判決日期 108/11/28 108/11/28 108/11/28 確定 判決 法院 中高分院 中高分院 中高分院  案號 108年度上訴字 第1935號 108年度上訴字 第1935號 108年度上訴字 第1935號  判決確定日 期 108/12/17 108/12/17 108/12/17 是否為得易科罰金之案件  不得易科罰金 不得易服社會勞動 不得易科罰金 不得易服社會勞動 不得易科罰金 不得易服社會勞動 備註  彰化地檢109年度執字第177號 彰化地檢109年度執字第177號 彰化地檢109年度執字第177號   編號6-9曾定應執行有期徒刑8年10月